臺灣宜蘭地方法院刑事判決　　　　　　　100年度易字第118號
公　訴　人　臺灣宜蘭地方法院檢察署檢察官
被　　　告　卓緯仁
上列被告因竊盜等案件，經檢察官提起公訴（100年度偵字第322
、362號），本院判決如下：
    主  文
卓緯仁犯侵入住宅罪，處有期徒刑參月，如易科罰金，以新臺幣
壹仟元折算壹日。又於民國一百年一月十一日犯竊盜罪，處有期
徒刑肆月，如易科罰金，以新臺幣壹仟元折算壹日。又於民國一
百年一月十三日犯竊盜罪，處有期徒刑肆月，如易科罰金，以新
臺幣壹仟元折算壹日。應執行有期徒刑捌月，如易科罰金，以新
臺幣壹仟元折算壹日。
    事  實
一、卓緯仁基於侵入住宅之犯意，於民國100年1月11日中午12時
    許，前往林黃鳳鑾位於宜蘭縣南澳鄉○○村○○路26巷17號
    之住處，並趁林黃鳳鑾不在家且大門未上鎖之機會，未經林
    黃鳳鑾之同意，即擅自開啟林黃鳳鑾住處之大門，而侵入該
    住宅內。卓緯仁侵入林黃鳳鑾之住處後，旋即意圖為自己不
    法所有之竊盜犯意，在林黃鳳鑾住處內搜尋翻找財物，其後
    在林黃鳳鑾住處房間內，徒手竊取林黃鳳鑾所有之黑色小皮
    包一個（內有健保卡一張、黨證一張、身分證二張、印章二
    枚），卓緯仁行竊得逞後，於當日下午1時40分許正欲離開
    現場之際，適為返家之林黃鳳鑾所撞見，卓緯仁雖逃逸離開
    現場，然經林黃鳳鑾報警指認後，仍為警方循線查獲，並扣
    得贓物黑色小皮包一個（內有健保卡一張、黨證一張、身分
    證二張、印章二枚）。
二、卓緯仁於100年1月13日因病前往宜蘭縣羅東鎮○○街83號博
    愛醫院就診時，竟基於意圖為自己不法所有之竊盜犯意，於
    當日上午10時許，在博愛醫院急診室觀察區內，趁病患陳志
    輝身體不適、疏於看管財務之際，徒手竊取陳志輝所有、置
    於病床右前方桌上之G-PLUS牌、黑色行動電話手機一支，得
    手後即行離開現場前往博愛醫院八樓，嗣於當日上午11時25
    分許，在博愛醫院八樓護理站前，為據報前來之醫院保全人
    員攔下並報警後，始為警方查獲，並扣得贓物G-PLUS牌、黑
    色行動電話手機一支。
三、案經林黃鳳鑾訴由宜蘭縣政府警察局蘇澳分局、羅東分局報
    請臺灣宜蘭地方法院檢察署檢察官偵查起訴。
    理  由
一、證據能力部分：
    按被告以外之人於審判外之言詞或書面陳述，除法律有規定
    者外，不得作為證據。又被告以外之人於審判外之陳述，雖
    不符前四條之規定，而經當事人於審判程序同意作為證據，
    法院審酌該言詞陳述或書面陳述作成時之情況，認為適當者
    ，亦得為證據。當事人、代理人或辯護人於法院調查證據時
    ，知有第159條第1項不得為證據之情形，而未於言詞辯論終
    結前聲明異議者，視為有前項之同意，刑事訴訟法第159條
    第1項、第159條之5第1項、第2項分別定有明文。本件情形
    ，證人林黃鳳鑾、陳志輝於警詢中之陳述，雖均屬被告以外
    之人於審判外之陳述，然被告、檢察官於本院審理時，已同
    意將上開警詢之陳述作為證據，本院審酌該言詞陳述作成時
    之情況，亦認為適當，故依刑事訴訟法第159條之5第1項規
    定，自得作為證據。又被告、檢察官於本院審理時對於下列
    所述之證據資料，均不爭執其證據能力，本院審酌該等證據
    資料作成時之狀況，並無不宜作為證據情事，依刑事訴訟法
    第159條之5第2項規定，自均得作為證據。
二、認定犯罪事實一所憑之證據：
（一）侵入住宅部分：
      訊據被告卓緯仁固坦承有於100年1月11日中午12時許，進
      入宜蘭縣南澳鄉○○村○○路26巷17號林黃鳳鑾住處之事
      實（見本院卷第9、46頁），惟矢口否認有何侵入住宅之
      犯行，辯稱「當天是林黃鳳鑾的孫子林孟明開門讓我進去
      宜蘭縣南澳鄉○○村○○路26巷17號林黃鳳鑾住處的，我
      並不是非法侵入林黃鳳鑾住處。」云云，惟查：被告卓緯
      仁於警詢時已先供承「（問：你在100年1月11日是否有侵
      入林黃鳳鑾住屋內？你進入該屋內作何事？）有；我進入
      林黃鳳鑾住屋內翻箱倒櫃，竊取財物。」、「（問：你如
      何進入被害人之屋內？）因為該戶大門沒有上鎖，所以我
      就直接開門進入屋內。」等情（見蘇澳分局警澳偵字第10
      05100118號卷第2頁），其後於檢察官偵訊時又供承「（
      問：100年1月11日下午2點，有無侵入被害人住處竊取財
      物？）有。」、「（問：竊盜經過？）我本來是要去找被
      害人的孫子林孟明，我跟林孟明是鄰居，大約中午12點我
      去被害人住處，但家裡沒有人在，大門沒有鎖，我就自己
      進去被害人的房間，我有翻被害人的衣櫥，從衣櫥裡面竊
      取身分證、健保卡、老人關懷卡及印章，我事後有全部交
      出來，裡面並沒有錢。」、「（問：是否承認竊盜及侵入
      住宅等罪嫌？）承認。」等情在卷（見宜蘭地檢署100年
      度偵字第322號卷第12至13頁），核與證人即告訴人林黃
      鳳鑾於警詢時所證述「我不知道竊嫌是何時進入我屋內。
      當時我從農地返家進入房間時，以為是我孫子林孟明在我
      屋內，但我一打開門卻看到是卓緯仁從我房間裡跑出來，
      並直接往外面逃逸。」之情節相符（見蘇澳分局警澳偵字
      第1005100118號卷第5頁），並有現場照片六張在卷可稽
      ，依此，堪認被告於警詢及檢察官偵訊時之自白應屬實情
      ，被告確實係未得宜蘭縣南澳鄉○○村○○路26巷17號住
      戶之同意，而擅自無故侵入林黃鳳鑾上開住處，故被告事
      後翻異前詞所為之前揭辯解，要屬避就卸責之詞，諉無足
      取。綜上所述，本件事證已臻明確，被告侵入住宅之犯行
      已堪予認定，應依法論科。
（二）竊盜部分：
      上揭竊盜犯罪事實，已據被告卓緯仁於警詢、檢察官偵訊
      及本院審理時坦承不諱，核與證人即告訴人林黃鳳鑾於警
      詢時所證述之財物失竊情節相符，並有宜蘭縣警察局蘇澳
      分局扣押筆錄及扣押物品目錄表一件、贓物認領保管單一
      件、現場及贓物照片七張在卷可稽。依此，足徵被告上開
      自白確與事實相符，本件事證已臻明確，被告竊盜之犯行
      堪予認定，應依法論科。
三、認定犯罪事實二所憑之依據：
    上揭竊盜犯罪事實，已據被告卓緯仁於警詢、檢察官偵訊及
    本院審理時坦承不諱，核與證人即被害人陳志輝於警詢時所
    證述之財物失竊情節相符，並有贓物認領保管單一件、現場
    及贓物照片四張在卷可稽。依此，足徵被告上開自白確與事
    實相符，本件事證已臻明確，被告之竊盜犯行堪予認定，應
    依法論科。
四、論罪科刑：
（一）核被告卓緯仁事實欄一之所為，分別係犯刑法第306條第1
      項之侵入住宅罪、同法第320條第1項之竊盜罪【按：被告
      行為後，刑法第321條於100年1月28日修正生效施行，依
      刑法第306條第1項、第320條第1項及修正前刑法第321條
      第1項規定，關於「日間侵入他人住宅，並在他人住宅內
      行竊」之犯行，應分別論以刑法第306條第1項之罪（法定
      本刑為一年以下有期徒刑、拘役或新臺幣九千元以下罰金
      ）及刑法第320條第1項之罪（法定本刑為五年以下有期徒
      刑、拘役或新臺幣一萬五千元以下罰金），但若依修正後
      刑法第321條之規定，得僅論以該法條第1項第1款之罪（
      法定本刑為六月以上、五年以下有期徒刑，得併科新臺幣
      十萬元以下罰金），是比較新舊法之結果，新法並非較有
      利於被告，故依刑法第2條第1項規定，本件即應適用行為
      時法，而不得適用100年1月28日修正生效施行之刑法第32
      1條規定，併此敘明。】。
（二）核被告卓緯仁事實欄二之所為，係犯刑法第320條第1項之
      竊盜罪。
（三）被告所犯上開三罪，犯意各別，行為互殊，應予分論併罰
      。
（四）茲審酌被告之素行、智識程度；犯罪之動機、目的、手段
      、所得財物價值；任意侵入他人住宅行竊，嚴重侵害他人
      居住安寧及財產權，行為惡性非輕；利用在醫療院所之病
      患身體不適、疏於看管隨身財物之情形，而趁機竊取他人
      財物，使被害人於身體不適之餘，又遭受財物損失之打擊
      ，其行為之惡性非輕；犯罪後態度及各被害人所受損害等
      一切情狀，暨檢察官、被告對科刑範圍所表示之意見，就
      其所犯三罪，酌情依序量處如主文所示之刑，並均諭知易
      科罰金之折算標準，且合併定其三罪之應執行刑，並諭知
      易科罰金之折算標準，以示警懲。
據上論斷，應依刑事訴訟法第284條之1、第299條第1項前段，刑
法第2條第1項前段、第306條第1項、第320條第1項、第41條第1
項前段、第8項、第51條第5款，刑法施行法第1條之1，判決如主
文。
本案經檢察官陳錦雯到庭執行職務。
中    華    民    國    100    年     5     月    26   日
                  刑事第二庭法  官  劉家祥
以上正本證明與原本無異。
如不服本判決應於收受送達後十日內向本院提出上訴書狀，並應
敘述具體理由；其未敘述上述理由者，應於上訴期間屆滿後二十
日內向本院補提理由書(均須按他造當事人之人數附繕本)「切勿
逕送上級法院」。
                            書記官  葉書毓
中    華    民    國    100    年     5     月    26   日
附錄本案論罪科刑法條：
中華民國刑法第306條（侵入住居罪）
無故侵入他人住宅、建築物或附連圍繞之土地或船艦者，處1年
以下有期徒刑、拘役或3百元以下罰金。
無故隱匿其內，或受退去之要求而仍留滯者，亦同。
中華民國刑法第320條（普通竊盜罪、竊佔罪）
意圖為自己或第三人不法之所有，而竊取他人之動產者，為竊盜
罪，處5年以下有期徒刑、拘役或5百元以下罰金。
意圖為自己或第三人不法之利益，而竊佔他人之不動產者，依前
項之規定處斷。
前二項之未遂犯罰之。
中華民國刑法施行法第1條之1（罰金貨幣單位與罰鍰倍數）
中華民國九十四年一月七日刑法修正施行後，刑法分則編所定罰
金之貨幣單位為新臺幣。
九十四年一月七日刑法修正時，刑法分則編未修正之條文定有罰
金者，自九十四年一月七日刑法修正施行後，就其所定數額提高
為三十倍。但七十二年六月二十六日至九十四年一月七日新增或
修正之條文，就其所定數額提高為三倍。